【裁判字號】    98,訴,1352
【裁判日期】    981006
【裁判案由】    退伍
【裁判全文】
臺北高等行政法院裁定
                                      98年度訴字第1352號
原      告  甲○○
被      告  國防部空軍司令部
代  表  人  乙○○（司令）
訴訟代理人  丙  ○
            戊○○
            丁○○
上列當事人間退伍事件，原告不服國防部中華民國98年6 月11日
98年決字第080 號訴願決定，提起行政訴訟，本院裁定如下：
    主  文
原告之訴駁回。
訴訟費用由原告負擔。
    理  由
一、按提起撤銷訴訟，係以經過合法之訴願程序而請求撤銷違法
    之行政處分為要件，參照行政訴訟法第4 條第1 項規定甚明
    。若處分業經確定，自不許當事人復對之提起訴願（參照最
    高行政法院47年判字第15號判例）。其提起訴願經撤回後，
    不得復提起同一之訴願。既已無從經合法之訴願程序，即不
    得進而提起撤銷訴訟。若提起撤銷訴訟，為不備起訴要件，
    又不能補正，應依行政訴訟法第107 條第1 項第10款裁定駁
    回之。
二、本件原告原為空軍第455 聯隊第22作戰隊中校作戰長，95年
    間因酒駕肇事，經臺灣嘉義地方法院檢察署檢察官為緩起訴
    處分確定。被告於97年間獲悉上情，責由空軍第455 聯隊為
    行政懲處。旋由空軍第455 聯隊以97年7 月17日空四聯人字
    第0970005172號令予以記大過兩次，嗣由被告以97年7 月24
    日國空人管字第0970007907號令核定原告不適服現役退伍，
    97年8 月1 日生效。之後空軍第455 聯隊以97年8 月6 日空
    四聯人字第0970005653號令予以原告記過乙次，以97年12
    月26日空四聯人字第0970009554號令予以原告記申誡乙次。
三、原告於97年7 月25日書具申訴書，於97年7 月29日向國防部
    訴願審議委員會提起訴願，請求撤銷上開記大過兩次及核定
    退伍之處分。經國防部訴願審議委員會受理訴願中，原告於
    97年7 月30日提出申請書，表示撤回之前提出之申訴書，請
    國防部訴願審議委員會辦理。經國防部訴願審議委員會終結
    訴願案，以97年8 月1 日國訴願會字第0970000394號函原告
    ：「台端懲罰及退伍事件訴願案，既經具狀撤回，依訴願法
    第60條後段規定，不得復提起同一訴願，請查照。」
四、原告於98年4 月27日書具訴願書，表示不服上開核定退伍之
    處分，於98年5 月5 日向國防部訴願審議委員會提起訴願。
    經國防部98年6 月11日98年決字第080 號訴願決定認為係對
    已撤回訴願之事件重提訴願而不受理。原告不服訴願決定，
    提起行政訴訟，列載上開4 件（退伍、大過、小過、申誡）
    行政處分，主張其違法侵害原告權益，請求回復，以繼續工
    作，並為國家賠償。經核係提起撤銷訴訟，合併請求損害賠
    償。
五、查國防部所為訴願不受理決定，係就原告不服被告核定退伍
    之處分提起訴願而為，此部分原經原告提起訴願，旋撤回訴
    願，再行提起訴願，已如前述，並有相關訴願卷為證。原告
    撤回訴願後，依訴願法第60條規定，本不得復提起同一之訴
    願，且其（97年7 月30日）撤回訴願後，歷經九個月（98年
    5 月5 日）始再行提起同一之訴願，顯逾提起訴願法定不變
    期間（30日），原處分早已確定。是原告再提訴願，並不合
    法，訴願決定不受理，並無不合，原告進而提起撤銷訴訟，
    參照前揭規定與說明，並非合法，應予駁回。上開記大過兩
    次處分部分，與核定退伍處分部分同，先經提起訴願，旋為
    撤回，已不得重行提起訴願救濟，且其撤回後處分歷經訴願
    期間早已確定，原告提起撤銷訴訟，自非合法，應予駁回。
    至於記小過及申誡處分部分，於原告權益不生重大影響，原
    不得循訴願及行政訴訟程序以救濟，且未經訴願程序，原告
    提起撤銷訴訟，亦非合法，應予駁回。撤銷訴訟既不合法應
    予駁回，請求損害賠償部分無從合併審理，應併予駁回（參
    照最高行政法院98年6 月份第1 次庭長法官聯席會議決議（
    二）。末查原告主張先前撤回訴願，係受舊識長官空軍備役
    上校吳明峰脅迫，心生恐懼而為，已申請國防部訴願審議委
    員會予以註銷等語，經核既難以證明，且依國防部訴願審議
    委員會98年7 月27日國訴願會字第0980000312號函復原告，
    不得註銷。是於本件判斷不生影響。又本件既從程序上駁回
    ，即無從進而論斷實體上主張，附予說明。
六、依行政訴訟法第107 條第1 項第10款、第104 條、民事訴訟
    法第95條、第78條，裁定如主文。
中    華    民    國    98    年    10    月    6    日
             台北高等行政法院第八庭
                        審判長法  官  蔡進田
                              法  官  黃清光
                              法  官  闕銘富
上為正本係照原本作成。
如不服本裁定，應於送達後10日內，向本院提出抗告狀（須按他
造人數附繕本）。
中    華    民    國    98    年    10    月    7    日
                              書記官  黃倩鈺


司法院資訊處製作；財團法人民間司法改革基金會備份。
